最高法院刑事判決　　　　　　　　　 111年度台上字第1804號
上　訴　人　曾○虎

選任辯護人　伍安泰律師
上列上訴人因殺人未遂案件，不服臺灣高等法院臺南分院中華民
國110年11月18日第二審判決（110年度上訴字第771 號，起訴案
號：臺灣臺南地方檢察署107年度營偵字第1423號，108年度偵字
第15301號），提起上訴，本院判決如下：
    主  文
上訴駁回。
    理  由
一、按刑事訴訟法第377 條規定，上訴於第三審法院，非以判決
    違背法令為理由，不得為之。是提起第三審上訴，應以原判
    決違背法令為理由，係屬法定要件。如果上訴理由書狀並未
    依據卷內訴訟資料，具體指摘原判決不適用何種法則或如何
    適用不當，或所指摘原判決違法情事，顯與法律規定得為第
    三審上訴理由之違法情形，不相適合時，均應認其上訴為違
    背法律上之程式，予以駁回。
二、本件原審審理結果，認定上訴人曾○虎有如原判決事實欄所
    載殺人未遂之犯行明確，經比較新舊法律，因而維持第一審
    依想像競合犯從一重論處上訴人成年人與少年共同犯殺人未
    遂罪刑之判決，駁回上訴人及檢察官在第二審之上訴，已載
    認其調查、取捨證據之結果及憑以認定犯罪事實之心證理由
    ，並就上訴人否認犯行之供詞及所辯各語認非可採，予以論
    述及指駁。
三、犯罪事實之認定、證據取捨及證據證明力之判斷，均屬事實
    審法院之職權，審理事實之法院綜據卷內訴訟資料而為事實
    認定、取捨證據，以及其自由判斷證據證明力之職權行使，
    苟無悖經驗法則或論理法則，即不得任意指摘其為違背法令
    。原判決綜合上訴人之部分供述，共犯證人即上訴人之子曾
    ○○（民國90年0 月生，人別資料詳卷）及證人林○○、陳
    ○○（以上2 人為少年，人別資料詳卷）、乙○○、甲○○
    之證詞，卷附現場勘察報告、現場平面示意圖、現場照片、
    現場監視器錄影光碟、畫面截圖、勘驗筆錄、內政部警政署
    刑事警察局鑑定書，扣案如原判決附表所示之槍、彈，暨案
    內其他證據資料，相互勾稽結果，憑為認定上訴人駕車搭載
    曾○○持本件槍、彈朝「飛越練歌場」方向行駛，共同非法
    持有具有殺傷力之改造手槍及子彈，基於容任發生他人中彈
    死亡之結果，亦不違背其等本意之不確定故意殺人犯意聯絡
    ，由曾○○自該車左後座車窗持槍、彈朝站立於「飛越練歌
    場」店門口外之乙○○等人群方向接續射擊3 槍，幸因子彈
    未擊中人群，而未生死亡結果之犯罪事實，依序記明所憑證
    據及認定之理由綦詳。復敘明上訴人於行為時係心智健全之
    成年人，其駕車搭載曾○○，當曾○○自該車左後座車窗探
    出身體並持槍舉向天空（未擊發子彈）時，即已知悉曾○○
    持有本件槍、彈，且可預見倘持槍朝他人所在位置射擊，極
    可能擊中他人並導致死亡結果，猶繼續駕車以緩速行駛、倒
    車及減速停頓等方式，配合、俾利曾○○持槍平舉並朝站在
    「飛越練歌場」店門口外之乙○○等人群方向射擊，且其中
    1 顆子彈貫穿停放在「飛越練歌場」店門口之車輛後擋風玻
    璃，堪認上訴人與曾○○間確有殺人未遂之不確定故意之犯
    意聯絡及行為分擔，非僅為助勢恐嚇，均已載述甚詳。凡此
    ，概屬原審採證認事職權之適法行使，所為論斷說明，與經
    驗法則及論理法則俱屬無違，核無違法可言。又原判決綜合
    調查證據結果取捨判斷後，認事證已明，而為論處，縱未就
    「飛越練歌場」外觀無槍擊跡證、現場監視器拍攝角度無法
    涵蓋到「飛越練歌場」店門口及停車場等枝節事項，贅為無
    益之調查或說明，究於判決本旨不生影響。上訴意旨仍執陳
    詞，重為事實爭辯，指摘原判決有證據調查未盡、理由不備
    之違法，要非適法之第三審上訴理由。
四、綜合前旨及其他上訴意旨，無非係置原判決所為明白論斷於
    不顧，徒憑己意而為相異評價，重為事實之爭執，或對於事
    實審法院取捨證據與自由判斷證據證明力之職權行使，徒以
    自己說詞，任意指為違法，或單純為事實上枝節性之爭辯，
    與法律規定得為第三審上訴理由之違法情形，不相適合。本
    件上訴違背法律上之程式，應予駁回。上開非法持有具殺傷
    力之改造手槍、子彈及殺人未遂得上訴第三審部分之上訴，
    既因不合法而從程序上予以駁回，則與之有裁判上一罪關係
    之毀損部分，核屬刑事訴訟法第376條第1項第1 款不得上訴
    第三審法院之罪，且未合於同條項但書例外得上訴第三審之
    要件，自無從為實體上審判，應併從程序上駁回。
據上論結，應依刑事訴訟法第395條前段，判決如主文。
中    華    民    國   111    年    5     月    4   日
                  刑事第八庭審判長法  官  何  菁  莪  
                                  法  官  朱  瑞  娟  
                                  法  官  劉  興  浪  
                                  法  官  高  玉  舜  
                                  法  官  何  信  慶  
本件正本證明與原本無異
                                  書記官
中    華    民    國   111    年    5     月    9     日